【裁判字號】    99,易,321
【裁判日期】    980329
【裁判案由】    家庭暴力防治法
【裁判全文】
臺灣臺北地方法院刑事判決               99年度易字第321號
公  訴  人  臺灣臺北地方法院檢察署檢察官
被      告  甲○○
上列被告因家庭暴力防治法案件，經檢察官提起聲請簡易判決處
刑（九十八年度偵字第九七九二號），經本院改依通常程序審理
，被告於準備程序中就被訴事實為有罪之陳述，經本院告知簡式
審判程序之旨，並聽取被告與公訴人之意見後，本院裁定進行簡
式審判程序，判決如下：
    主  文
甲○○違反法院依家庭暴力防治法所為禁止對被害人實施身體或
精神上不法侵害行為之民事通常保護令裁定，處拘役肆拾日，如
易科罰金，以新臺幣壹仟元折算壹日。
    事  實
一、甲○○為乙○○之配偶（現已離婚），二人間有家庭暴力防
    治法第三條第一款所定之家庭成員關係。甲○○前因家暴案
    件，經本院於民國九十八年三月十二日以九十八年度家護字
    第八九號民事通常保護令，裁定令甲○○不得對乙○○實施
    身體上或精神上不法侵害之行為、亦不得直接或間接對乙○
    ○為騷擾行為，期間為十二個月。詎甲○○竟於保護令期間
    內，基於違反保護令接續犯意，於九十八年三、四月間，在
    臺北市○○區○○路一段五十五巷十八號三樓其與乙○○之
    住處，以「討客兄」及三字經辱罵乙○○，復承前違反保護
    令接續犯意及基於恐嚇危害安全之接續犯意，接續於同年三
    月十二日至三月三十日間某日、三月三十一日凌晨，在渠等
    住處，以「拿一個牙籤就可以刺死妳」、「拿水果刀把妳殺
    死」等語恐嚇乙○○（起訴書另誤載恐嚇林李玉鳳），致其
    心生畏懼，而有違反本院民事通常保護令之行為。
二、案經乙○○訴由臺北市政府警察局文山第二分局報告臺灣臺
    北地方法院檢察署檢察官偵查聲請簡易判決處刑，前經本院
    改依通常程序審理，嗣甲○○於準備程序進行中就被訴事實
    為有罪之陳述，經本院合議庭裁定改行簡式審判程序。
    理  由
一、訊據被告甲○○對於上開犯罪事實坦承不諱，核與證人即告
    訴人乙○○於警詢之證述、證人林李玉鳳於偵查中檢察官訊
    問時具結證述情節相符（見臺灣臺北地方法院檢察署《下稱
    臺北地檢署》九十八年度偵字第九七九二號第七頁至第一一
    頁、第二九頁至第三０頁），證人乙○○並於偵查中檢察官
    訊問時結證稱：三月份保護令核發後有以「拿一個牙籤就可
    以刺死妳」、「拿水果刀把妳殺死」罵伊等語明確（見臺灣
    臺北地方法院檢察署《下稱臺北地檢署》九十八年度偵字第
    九七九二號第三八頁），且有本院九十八年度家護字第八九
    號民事通常保護令、臺北市政府警察局文山第二分局處理家
    庭暴力案件現場報告表、處理家庭暴力與兒少保護案件調查
    紀錄（通報）表在卷（見同上偵查卷第一五頁至第二０頁）
    可資佐證。是被告之自白與事實相符，自可採為認定被告有
    罪之依據。從而本件事證明確，被告犯行堪以認定，應予依
    法論科。
二、按家庭暴力防治法所稱之家庭暴力，係指家庭成員間實施身
    體或精神上不法侵害之行為，家庭暴力防治法第二條第一款
    定有明文。查被告本件案發當時為告訴人之配偶，而為夫妻
    關係，此據其等供陳在卷，自屬家庭暴力防治法第三條第一
    款所定之家庭成員關係。又被告於前揭時地接續出言辱罵告
    訴人，並前揭以加害生命之言詞對告訴人乙○○恫稱，使其
    心生畏懼，致生危害於安全，自係對告訴人實施精神上不法
    侵害之行為，而接續違反不得實施身體上或精神上不法侵害
    之行為之通常保護令，核其所為，係犯家庭暴力防治法第六
    十一條第一款之違反保護令罪，及刑法第三百零五條之恐嚇
    危害安全罪。至於被告上開違反保護令行為、恐嚇危害安全
    行為均於密切接近之時地實施，侵害同一之法益，各行為之
    獨立性極為薄弱，依一般社會健全觀念，在時間差距上，難
    以強行分開，在刑法評價上，以視為數個舉動之接續施行，
    合為包括之一行為予以評價，較為合理，皆屬違反保護令罪
    、恐嚇危害安全之接續犯，而均為包括之一罪。又被告所犯
    上開違反保護令罪、恐嚇危害安全罪，係一行為同時觸犯二
    罪名，為想像競合犯，應依刑法第五十五條之規定，從一重
    之違反保護令罪處斷。爰審酌被告明知本院已核發九十八年
    度家護聲字第八十九號民事通常保護令，竟仍無視於上開保
    護令之內容，不思與告訴人互相尊重，竟於前揭時地接續出
    言辱罵告訴人，並前揭以加害生命之言詞對告訴人乙○○恫
    稱，使其心生畏懼，致生危害於安全，對告訴人實施精神不
    法之侵害，本不宜寬恕，然念其犯後坦承犯行，態度良好，
    於本院審理中亦陳明知錯，係因長期酗酒，自制能力較差故
    而犯罪，再衡諸告訴人於本院審理中亦為被告求情，陳稱：
    被告業已有所改善，並已辦理離婚，請求輕判等語等一切情
    狀，量處如主文所示之刑，並諭知易科罰金之折算標準。
據上論斷，應依刑事訴訟法第二百七十三條之一第一項、第二百
八十四條之一、第二百九十九條第一項前段，家庭暴力防治法第
六十一條第一款，刑法第十一條前段、第四十一條第一項前段，
判決如主文。
本案經檢察官蔡偉逸到庭執行職務
中    華    民    國    98    年    3     月    29    日
                  刑事第五庭    法  官  鄭昱仁
上正本證明與原本無異。
如不服本判決應於收受送達後10日內向本院提出上訴書狀，並應
敘述具體理由；其未敘述上訴理由者，應於上訴期間屆滿後20日
內向本院補提理由書（均須按他造當事人之人數附繕本）「切勿
逕送上級法院」。告訴人或被害人如對於本判決不服者，應具備
理由請求檢察官上訴，其上訴期間之計算係以檢察官收受判決正
本之日期為準。
                                書記官  宋德華
中    華    民    國    99    年    3     月    29    日
附錄本案論罪科刑法條
家庭暴力防治法第61條
違反法院依第14條第1 項、第16條第3 項所為之下列裁定者，為
本法所稱違反保護令罪，處3 年以下有期徒刑、拘役或科或併科
新臺幣100,000元以下罰金：
一、禁止實施家庭暴力。
二、禁止騷擾、接觸、跟蹤、通話、通信或其他非必要之聯絡行
    為。
三、遷出住居所。
四、遠離住居所、工作場所、學校或其他特定場所。
五、完成加害人處遇計畫。

司法院資訊處製作；財團法人民間司法改革基金會備份。
